【裁判字號】    96,上更(一),434
【裁判日期】    970212
【裁判案由】    違反毒品危害防制條例
【裁判全文】
臺灣高等法院高雄分院刑事判決     96年度上更(一)字第434號
上  訴  人  臺灣高雄地方法院檢察署檢察官
被      告  甲○○
指定辯護人  本院公設辯護人孫妙岑
上列上訴人因被告違反毒品危害防制條例案件，不服臺灣高雄地
方法院94年度訴字第4085號中華民國95年2 月8 日第一審判決（
起訴案號：臺灣高雄地方法院檢察署94年度偵緝字第1773號），
提起上訴，本院判決如下：
    主  文
上訴駁回。
    理  由
一、公訴意旨略以：被告甲○○基於販賣第一、二級毒品之概括
    犯意，以其位於高雄縣美濃鎮○○街○段96巷1 號5 樓住處
    為販賣毒品之地點，自民國94年4 月某日起，以第一級毒品
    海洛因每錢新臺幣（下同）1 萬8,000 元、第二級毒品甲基
    安非他命每錢4,500 元等代價，連續販賣予綽號「楊仔」、
    「景仔」、「阿國仔」及其他不詳年籍姓名之人施用（起訴
    書贅載甲○○）綽號。嗣於94年4 月27日下午1 時50分許，
    警持搜索票前往上揭住處，當場於甲○○身上、客廳、臥室
    等處查獲海洛因共淨重57.32 公克（空包裝重3.44公克，塑
    膠管裝2 支含包裝44.3公克、袋裝5 包含包裝重16.7公克）
    、甲基安非他命9 包（驗前毛重13.1公克，驗後毛重13公克
    ）、殘存海洛因毒品之夾鏈袋13個（起訴書漏載殘存甲基安
    非他命海洛因毒品之夾鏈袋1 個）、00號空夾鏈帶97個、2
    號夾鏈袋7 個、藏放毒品用之空瓦斯罐1 個、電子磅秤1 台
    、聯絡販賣毒品所用之0000000000及0000000000號行動電話
    （含SIM 卡）共2 具。因認被告涉犯毒品危害防制條例第4
    條第1 、2 項之販賣第一、二級毒品罪嫌。
二、按犯罪事實應依證據認定之，無證據不得認定其犯罪事實；
    不能證明被告犯罪者，應諭知無罪之判決，刑事訴訟法第15
    4 條第2 項、第301 條第1 項分別定有明文；復按刑事訴訟
    上證明之資料，無論其為直接或間接證據，均須達於通常一
    般之人均不致有所懷疑，而得確信其為真實之程度，始得據
    為有罪之認定，若關於被告是否犯罪之證明未能達此程度，
    而有合理懷疑之存在，致使無從形成有罪之確信，根據「罪
    證有疑，利於被告」之證據法則，即不得遽為不利被告之認
    定（最高法院76年度臺上字第4986號判例要旨可參）。
三、證據能力：
(一)、本件扣押物品目錄表，固屬書面之傳聞證據，然檢察官、被
    告、辯護人已於本院審理調查上開證據時，就此證據能力均
    表示無意見，且本院認為以之作為本件論証之證據，均與待
    證事實具有關聯性，作為本案之證據亦屬適當，依刑事訴訟
    法第159 條之5 第1 項規定，自得為證據。
(二)、本件監聽錄音係偵查犯罪機關依法定程序實施監聽所得（參
    卷附通訊監察書），而監聽錄音譯文，雖為偵查犯罪機關單
    方面製作，但本院業已當庭勘驗該監聽之錄音，踐行調查證
    據之程序，自得採為認定犯罪事實之基礎（最高法院93年度
    台上字第6510號判決要旨足參），則本件卷附監聽錄音譯文
    ，自有證據能力。
(三)、按鑑定人由審判長、受命法官或檢察官就下列之人選任1 人
    或數人充之：(一)就鑑定事項有特別知識經驗者。(二)經政府機
    關委任有鑑定職務者；鑑定之經過及其結果，應命鑑定人以
    言詞或書面報告；法院或檢察官得囑託醫院、學校或其他相
    當之機關、團體為鑑定，或審查他人之鑑定，並準用第203
    條至第206 條之1 規定，刑事訴訟法第198 條、第206 條第
    1 項、第208 條第1 項分別定有明文。
 1、卷附法務部調查局鑑定通知書，雖係被告以外之人於審判外
    之書面陳述，然該局係臺灣高等法院檢察署關於毒品鑑定之
    概括選任鑑定機關，有臺灣高等法院檢察署92年9 月9 日檢
    文允字第0921001203號函附之「臺灣高等法院檢察署檢察長
    概括選任鑑定機關表列」足參，則上開毒品鑑定書，為刑事
    訴訟法第159 條第1 項規定之例外情形，認有證據能力。
 2、卷附高雄醫學大學附設中和紀念醫院檢驗報告2 份，係檢察
    官、本院各委請該院鑑定，依據上開規定，為刑事訴訟法第
    159 條第1 項規定之例外情形，均有證據能力。
四、公訴意旨認被告甲○○涉犯上開罪嫌，係以：(1)被告於警詢
    及偵查中之自白，證明被告持有上揭扣案物品及0000000000
    號行動電話確為被告所持用、(2)扣案白粉7 包淨重57.32 公
    克均含第一級毒品海洛因成分，純度12.90%，純質淨重7.39
    公克，有法務部調查局調科壹字第220020548 號鑑定通知書
    1 份可證、(3)扣案9 包晶體（驗前毛重13.1公克，驗後毛重
    13公克）確為第二級毒品甲基安非他命，有高雄醫學大學附
    設中和紀念醫院0000-000號檢驗報告1 紙可佐、(4)通訊監察
    書及所附通訊監察譯文等情為據。然訊據被告固坦承為警查
    扣持有上開一、二級毒品等證物，及伊曾以上開行動電話與
    友人交談等事實，惟否認被訴上開販賣第一、二級毒品等犯
    行，辯稱：為警查扣之上開一、二級毒品等證物，均是自己
    買來供己施用，伊向黃薰賢買毒品時，會跟他說要買「硬的
    」、「鹹的」；監聽譯文中所載伊與「楊仔」、「景仔」、
    「阿國仔」等人談論之「軟的」，其實是客家話「嫩的」，
    渠等在電話中係在談論牛樟菇之買賣，並非在講連絡販賣毒
    品，指的是伊所販售較嫩的牛樟菇、「甜的」也是客家話，
    指的是帶有「蒂頭」的牛樟菇，電子磅秤亦係伊作為秤牛樟
    菇之用等語。經查：
(一)、公訴意旨雖以監聽譯文中所載被告與「楊仔」、「景仔」、
    「阿國仔」等人談論之「軟的」、「硬的」、甜的」等語，
    而認即屬被告與人談論販賣一、二級毒品之暗語等情，然：
 1、本件並未查獲有人向被告購買毒品之事實，業據證人黃暉閔
    （承辦員警）於原審具結證述在卷（見原審卷第56頁），是
    既未有人指證向被告購入第一級毒品海洛因或第二級毒品甲
    基安非他命，依前揭規定及判例說明，自難僅憑監聽譯文中
    所列「楊仔」、「景仔」、「阿國仔」及其他不詳年籍姓名
    之人，與被告以不明確之「硬的」、「軟的」及「甜的」對
    話，即推認臆測被告有何販賣第一、二級毒品供上開不詳姓
    名之人施用之事實。
 2、附表所示各編號之監聽譯文業經本院前審當庭勘驗在卷（見
    本院上訴卷第42頁），然其中編號1 、3 、5 、9 、10、14
    、15之監聽譯文，均僅提及交易物品之數量及價格，諸如「
    九百」（編號1 號）、「半兩」（編號3 號）、「五百」（
    編號5 、10、15號）、「一個」（編號9 號、12號）、「一
    半還是一個」（編號14號），並未明確敘及所交易之物品究
    屬何物。另附表編號8 之監聽譯文僅提及「那個還沒有」等
    語，則「那個」究指何物，亦屬無從證明。因而前開各編號
    之監聽譯文，即不能作為認定被告涉有販賣第一、二級毒品
    犯行之依據。
 3、附表編號4 、6 、7 、11、13號之監聽譯文固有「甜的」、
    「軟的」等話語，又有關「甜的」是指安非他命，「鹹的」
    是指海洛因，「硬的」是指（甲基）安非他命，「軟的」是
    指海洛因，這些是行話，我因辦案而有所瞭解等語，雖經證
    人黃暉閔於原審證述在卷（見原審卷第55頁），但縱然前開
    「甜的」、「鹹的」、「硬的」、「軟的」等詞，係販賣毒
    品者與購買毒品之人間常見之暗語、行話，惟本件確實未於
    被告之處，查獲有何人、於何、時地，如何向被告購買一、
    二級毒品等情，公訴人復未提出「楊仔」、「景仔」、「阿
    國仔」等人究竟如何向被告購買一、二級毒品之相關證詞以
    供本院調查審認，則監聽譯文中所謂「甜的」、「軟的」所
    代稱之物，是否即屬第一級毒品海洛因或第二級毒品甲基安
    非他命，尚屬有疑。此外，本件於被告處所又未扣有何販賣
    一、二級毒品之相關帳冊資料以資佐證，自不得僅憑證人黃
    暉閔上開證言，遽為不利被告之認定。
 4、觀諸附表編號2 之監聽譯文中有「回來的時候我叫人走水路
    試」等語，係被告向黃薰賢抱怨，向其所拿取之毒品品質不
    佳，業據被告供承在卷（見原審卷第21頁），且該次通話亦
    無被告與黃薰賢商討將販賣毒品販某特定人之相關內容。又
    附表編號12之監聽譯文，其內容顯係被告向黃薰賢購買以「
    硬的」為代稱之某物，亦非屬被告販賣毒品予他人之對話內
    容，亦難據為對被告不利之認定。
(二)、本件查獲之海洛因雖達57.32 公克，然被告裝在塑膠管中之
    第一級毒品海洛因達40餘公克，有扣押物品目錄表可憑（見
    警卷第8 頁），核與證人黃暉閔於原審所證「被告將海洛
    因裝在（塑膠）水管裡，是直接塞在水管裡面，沒有再用夾
    鏈袋包裝」（見本院卷第54頁）等情相符，是被告既將扣案
    超過8 成之海洛因，置放於塑膠水管內，而未加以分裝，即
    難以此佐證被告有何被訴販賣犯行。況觀諸扣案物品照片（
    見警卷第10頁），係分裝成9 小包之第二級毒品甲基安非
    他命，及分裝成5 小包之海洛因，其夾鏈袋均未標示諸如重
    量、價錢等關於毒品交易之重要事項，則就扣案上開一、二
    級毒品之外觀情狀，亦難推認被告有何分裝該等毒品係供其
    販賣毒品之用。
(三)、上開扣案毒海洛因共淨重57.32 公克，惟其純質淨重僅7.39
    公克一節，固經警方委請法務部調查局鑑定（有法務部調查
    局字調科壹字第220020548 號鑑定通知書，見偵緝卷第25頁
    ），扣案之第二級毒品甲基安非他命驗前毛重亦僅13.1公克
    ，及扣案殘存海洛因毒品之夾鏈袋13個、殘存甲基安非他命
    海洛因毒品之夾鏈袋1 個，則各經檢察官、本院委請高雄醫
    學大學附設中和紀念醫院檢驗無誤，有高雄醫學大學附設中
    和紀念醫院94年10月18日0000-000號檢驗報告（見偵緝卷第
    45頁）、97年1 月15日檢驗報告（見本院更一卷第56頁），
    然本件被告為警查獲經採尿送驗後，確有嗎啡及甲基安非他
    命陽性反應，而被告施用第一級、第二級毒品部分，業經原
    審另案判處有期徒刑10月、6 月，並定其應執行有期徒刑1
    年2 月，經上訴後由本院另案（94年度上訴字第1769號）駁
    回上訴等情，有臺灣高等法院被告前案紀錄表及該案判決在
    卷可憑（見本院更一卷第24-25 、30-34 頁反面），是被告
    確有施用一、二級毒品犯行應可認定。又以本件被告遭警查
    扣之上開數量及實務上已知施用毒品者之常見數量以觀，被
    告所持有之上開毒品劑量與吸毒者之長期施用劑量尚無顯不
    相當之處，故不能據此即推認被告販入上開扣案之一、二級
    毒品之初，並非供己施用而有何日後販出營利之不法意圖。
(四)、本件其他查扣之00號空夾鏈帶97個、2 號夾鏈袋7 個、藏放
    毒品用之空瓦斯罐1 個、電子磅秤1 台、0000000000及0000
    000000號行動電話等物，或屬被告施用毒品所用之物（此部
    分已於被告上開施用毒品案件中諭知沒收，參上開該案判決
    ），或無從據以證明被告有何被訴販賣一、二級毒品罪嫌，
    自難作為不利於被告之認定，附此敘明。
(五)、綜上所述，公訴人起訴所據之前揭事證，均無法使本院形成
    被告涉犯販賣第一、二級毒品犯行之確信心證。此外，復查
    無其他積極證據，足資證明被告犯有公訴人所指之犯行，是
    被告販賣第一級、第二級毒品犯罪即屬不能證明。
五、原審因而以不能證明被告犯罪，而為被告無罪之諭知，核無
    違誤；檢察官上訴意旨，猶執起訴所據各情，指摘原判決不
    當，為無理由，應予駁回。
據上論斷，應依刑事訴訟法第368 條，判決如主文。
本案經檢察官方娜蓉到庭執行職務。
中    華    民    國    97    年    2     月    12    日
               刑事第一庭   審判長法  官  郭雅美
                                  法  官  莊崑山
                                  法  官  張意聰
以上正本證明與原本無異。
如不服本判決應於收受本判決後10日內向本院提出上訴書狀，其
未敘述上訴理由者，並得於提起上訴後10日內向本院補提理由書
狀（均須按他造當事人之人數附繕本）「切勿逕送上級法院」。
中    華    民    國    97    年    2     月    12    日
                                  書記官  陳金
【附表】
┌──┬────┬─────────────────────────────┬───┐
│編號│通話時間│通         話          內         容                      │備註  │
├──┼────┼─────────────────────────────┼───┤
│ 1  │94年4 月│使用0000000000門號之被告（A）使 用0000000000門號之人（B ，│見94年│
│    │4 日上午│楊仔）                                                    │度警聲│
│    │11 時48 │B ：喂大哥喔，我楊仔                                      │搜字第│
│    │分55秒  │A ：嗯。                                                  │1252號│
│    │        │B ：要跟你拿九百                                          │卷第6 │
│    │        │A ：又有九百的了                                          │頁    │
│    │        │B ：啊就少一百啊                                          │      │
│    │        │A ：喔                                                    │      │
│    │        │B ：啊要到哪找你                                          │      │
│    │        │A ：啊沒你要到哪找我                                      │      │
│    │        │B ：喔我知                                                │      │
├──┼────┼─────────────────────────────┼───┤
│ 2  │94年4 月│使用0000000000門號之被告（A）使 用0000000000門號之人（B ，│見上揭│
│    │4 日下午│黃薰賢）                                                  │卷第7 │
│    │15 時41 │A ：現在怎麼                                              │頁    │
│    │分23秒  │B ：還沒，他們還在睡，要睡到下午                          │      │
│    │        │A ：現在人家要拿我都不敢動，以後人家就 不要跟我拿了，變成 │      │
│    │        │    斷路你聽有嗎                                          │      │
│    │        │B ：他們都早上才在睡                                      │      │
│    │        │A ：我昨晚都沒睡呢                                        │      │
│    │        │B ：我也常一、二天沒睡，像昨天你來找我 ，我就兩天沒睡了   │      │
│    │        │A ：根本就不能動，不能動我就死路一條                      │      │
│    │        │B ：不能動我別處跟你拿啊，我在拿那啊                      │      │
│    │        │A ：對啊你要跟他說啊，這批我不敢出，出了以後我朋友一定不會│      │
│    │        │    跟我拿的啊，你拿的時候也要試一下，要拿的時候我也交待你│      │
│    │        │    要試一下，你說好，我是很信用你，回來的時候我叫人走水路│      │
│    │        │    下去試，以前跟你拿的東西沒一次出問題，但是從過完年後，│      │
│    │        │    沒一次原的，要怎樣弄                                  │      │
│    │        │B ：哎，你想我，哈哈哈                                    │      │
│    │        │A ：你想這種以後我敢拿嗎，東西比人家還 貴                 │      │
│    │        │B ：晚點我打給你啦                                        │      │
│    │        │A ：吉仔不然你那先補好嗎                                  │      │
│    │        │B ：我現在也沒那麼多，我現在也是要下去 高雄呢             │      │
│    │        │A ：太離譜啦，你當成人家買一千、二千嗎                    │      │
│    │        │B ：我現在有是，我晚點再打電話給你A ：要快點處理掉啦      │      │
│    │        │B ：那就免ㄍ說的                                          │      │
│    │        │A ：幹，在這氣就氣死了                                    │      │
│    │        │B ：好啦                                                  │      │
│    │        │B ：好                                                    │      │
├──┼────┼─────────────────────────────┼───┤
│ 3  │94年4 月│使用0000000000門號之被告（A）使 用0000000000門號之人（B ，│見上揭│
│    │4 日下午│某女）                                                    │卷第6 │
│    │17 時18 │A ：妳是做什麼，一下子不講又切掉                          │頁    │
│    │分02秒  │B ：這邊沒有信號斷掉了啦，那個半兩， 先半兩啦             │      │
│    │        │A ：你現在在哪裡啦                                        │      │
│    │        │B ：在我們這邊                                            │      │
│    │        │A ：妳現在馬上趕過來拿啦                                  │      │
│    │        │B ：我現在在忙啦                                          │      │
│    │        │A ：唉呦                                                  │      │
│    │        │B ：你先幫我放著，我有空就去了啦                          │      │
├──┼────┼─────────────────────────────┼───┤
│ 4  │94年4 月│使用0000000000門號之被告（A）使 用0000000000門號之人（B ，│見上揭│
│    │4 日下午│某男）                                                    │卷第6 │
│    │19 時08 │A ：喂                                                    │頁    │
│    │分41秒  │B ：喂大哥你那咁有甜的                                    │      │
│    │        │A ：我現在九如這兒                                        │      │
│    │        │B ：這樣喔，你回來打給我一下好不好                        │      │
│    │        │A ：多少啦                                                │      │
│    │        │B ：五百五百                                              │      │
│    │        │A ：厚，我回去再說啦                                      │      │
├──┼────┼─────────────────────────────┼───┤
│ 5  │94年4 月│使用0000000000門號之被告（A）使 用0000000000門號之人（B ，│見上揭│
│    │4 日下午│景仔）                                                    │卷第6 │
│    │20時03分│A ：喂                                                    │頁    │
│    │56秒    │B ：大哥喔你咁回來了                                      │      │
│    │        │A ：差不多了到勝國了                                      │      │
│    │        │B ：你知道我誰嗎                                          │      │
│    │        │A ：不知道                                                │      │
│    │        │B ：我景仔                                                │      │
│    │        │A ：你電話換了                                            │      │
│    │        │B ：我的電話被旗山分局收去                                │      │
│    │        │A ：怎樣你有啥事                                          │      │
│    │        │B ：剛才有打給你，五百的                                  │      │
│    │        │A ：喔五百五百的                                          │      │
│    │        │B ：嗯我想說打給你看你回來了沒                            │      │
│    │        │A ：不是啦他剛很急很急，在急什麼                          │      │
│    │        │B ：喔我待會到你樓下打給你                                │      │
│    │        │A ：我打給你啦，我先到旗山一下啦                          │      │
│    │        │B ：喔好                                                  │      │
├──┼────┼─────────────────────────────┼───┤
│ 6  │94年4 月│使用0000000000門號之被告（A）使 用00000000門號之人（B ，阿│見上揭│
│    │7 日上午│國仔）                                                    │卷第8 │
│    │08時20分│A ：喂                                                    │頁    │
│    │11秒    │B ：大哥喔，我軟的跟拿一                                  │      │
│    │        │A ：你誰啊                                                │      │
│    │        │B ：阿國仔                                                │      │
│    │        │A ：啊                                                    │      │
│    │        │B ：楊仔他小的                                            │      │
│    │        │A ：喔你過來                                              │      │
│    │        │B ：喔好好                                                │      │
├──┼────┼─────────────────────────────┼───┤
│ 7  │94年4 月│使用0000000000門號之被告（A）使 用0000000000門號之人（B ，│見上揭│
│    │7 日上午│某男）                                                    │卷第10│
│    │11時20分│A ：喂                                                    │頁    │
│    │57秒    │B ：大哥喔，我要跟你調甜的呢                              │      │
│    │        │A ：多少啊                                                │      │
│    │        │B ：一錢，按怎算啊                                        │      │
│    │        │A ：五五                                                  │      │
│    │        │B ：五兩咁袂到                                            │      │
│    │        │A ：你要看東西好壞，那不是像前幾天這樣 呢，那東西真正好， │      │
│    │        │    我拿就貴了                                            │      │
│    │        │B ：這樣喔                                                │      │
│    │        │A ：我拿就將近要四０了呢                                  │      │
│    │        │B ：那五千不能給我嗎                                      │      │
│    │        │A ：好啊好啊，給你啊                                      │      │
│    │        │B ：那我一下子就到你那兒，我再打給你                      │      │
│    │        │A ：好                                                    │      │
├──┼────┼─────────────────────────────┼───┤
│ 8  │94年4 月│使用0000000000門號之被告（A）使 用0000000000門號之人（B ，│見上揭│
│    │17日下午│某男）                                                    │卷第8 │
│    │19時14分│A ：喂                                                    │頁    │
│    │19秒    │B ：喂學長                                                │      │
│    │        │A ：嗯                                                    │      │
│    │        │B ：阿偉啦，那個還沒有沒有啊                              │      │
│    │        │A ：等一下，我下午有啦，下午來再講啦                      │      │
│    │        │B ：好啦                                                  │      │
│    │        │A ：好好                                                  │      │
├──┼────┼─────────────────────────────┼───┤
│ 9  │94年4 月│使用0000000000門號之被告（A）使 用0000000000門號之人（B ，│見上揭│
│    │17日下午│某男）                                                    │卷第8 │
│    │20 時00 │B ：喂                                                    │頁    │
│    │分17秒  │A ：你到底要多少啊                                        │      │
│    │        │B ：嗯一樣啊                                              │      │
│    │        │A ：一個還是                                              │      │
│    │        │B ：一個啊，問題我才剛坐下來理頭髮呢                      │      │
│    │        │A ：還多久啊                                              │      │
│    │        │B ：快好了                                                │      │
│    │        │A ：不要太久，我要出去啊，那半個小時之 內吧               │      │
│    │        │B ：好啊，到你那邊啊，你走一半吧                          │      │
│    │        │A ：不要啦，我就因為有事啊                                │      │
│    │        │B ：好啦好啦，我差不多四十分鐘以內好不好                  │      │
│    │        │A ：好好                                                  │      │
├──┼────┼─────────────────────────────┼───┤
│ 1 0│94年4 月│使用0000000000門號之被告（A）使 用0000000000門號之人（B ，│見上揭│
│    │17日下午│某男）                                                    │卷第8 │
│    │22時01分│A ：喂                                                    │頁    │
│    │37秒    │B ：喂大哥喔，我還要處理五佰                              │      │
│    │        │A ：我現在人在屏東，等我回去在來                          │      │
│    │        │B ：差不多幾點會回來                                      │      │
│    │        │A ：我不知道啦，半個小時還沒辦法回去                      │      │
│    │        │B ：這樣我差不多一個小時後打給你                          │      │
│    │        │A ：喔好                                                  │      │
│    │        │B ：好                                                    │      │
├──┼────┼─────────────────────────────┼───┤
│ 1 1│94年4 月│使用0000000000門號之被告（A）使 用0000000000門號之人（B ，│見上揭│
│    │19日下午│某男）                                                    │卷第9 │
│    │18時54分│A ：喂                                                    │頁    │
│    │06秒    │B ：喂大哥喔我問你，你那半兩甜的要算我多少？              │      │
│    │        │A ：半兩都難找了，還算多少                                │      │
│    │        │B ：剛好朋友在問，我想說問你看看                          │      │
│    │        │A ：我不知道，我調好幾通都調沒                            │      │
│    │        │B ：這樣喔，啊你那沒半兩喔                                │      │
│    │        │A ：差不多就是這樣啊                                      │      │
│    │        │B ：剩半兩喔                                              │      │
│    │        │A ：嗯                                                    │      │
│    │        │B ：你差不多要給我多少                                    │      │
│    │        │A ：我沒法度，我給你我就免作了                            │      │
│    │        │B ：這樣喔，不然可以給我幾錢                              │      │
│    │        │A ：沒啦那我讓你便宜我不划算，讓你貴，你不划算啦，我剩半兩│      │
│    │        │    而已，我這一錢五五我很好作，我不用四五、四二那怎麼做，│      │
│    │        │    我意識你聽有嗎                                        │      │
│    │        │B ：喔這樣我瞭解                                          │      │
│    │        │A ：真的沒東西作啦，不然待會我幫你問看看                  │      │
│    │        │B ：喔好啊好啊                                            │      │
│    │        │A ：好                                                    │      │
├──┼────┼─────────────────────────────┼───┤
│ 1 2│94年4 月│使用0000000000門號之被告（A）使 用0000000000門號之人（B ，│見警│
│    │20日上午│黃薰賢）                                                  │卷第8 │
│    │09時03分│A ：喂                                                    │頁    │
│    │49秒    │B ：曾仔嗎我吉仔                                          │      │
│    │        │A ：嗯                                                    │      │
│    │        │B ：你若要硬的，你下來                                    │      │
│    │        │A ：多少啊                                                │      │
│    │        │B ：他一個要給我啦，三萬二啦，我跟你賺 二千塊的油錢就好啦 │      │
│    │        │A ：三萬四喔                                              │      │
│    │        │B ：嗯                                                    │      │
│    │        │A ：我考慮看看，因為我這錢不夠                            │      │
│    │        │B ：他那東西很水                                          │      │
│    │        │A ：我籌看看，我這錢不夠                                  │      │
│    │        │B ：不要太晚，太晚人家就拿走了                            │      │
│    │        │A ：我這剩一萬塊而已，昨天六合彩輸                        │      │
│    │        │B ：不然你籌看有一些沒，拿半也沒要緊                      │      │
│    │        │A ：看怎樣再說                                            │      │
│    │        │B ：那種的你絕對會合啦                                    │      │
│    │        │A ：不是啦，問題錢不夠你聽有嗎                            │      │
│    │        │B ：你差幾千塊而已，三萬四一半等於一萬七，差個七千，對不  │      │
│    │        │    對                                                    │      │
│    │        │A ：我看看啦，我打給你                                    │      │
├──┼────┼─────────────────────────────┼───┤
│ 1 3│94年4 月│使用0000000000門號之被告（A）使 用0000000000門號之人（B ，│見上揭│
│    │20日上午│某男）                                                    │卷同頁│
│    │09時14分│【簡訊內容】昨晚你說的甜的，已經有了，你如有需要，速與我聯│      │
│    │27秒    │絡                                                        │      │
│    │        │                                                          │      │
├──┼────┼─────────────────────────────┼───┤
│ 1 4│94年4 月│使用0000000000門號之被告（A）使 用0000000000門號之人（B ，│見上揭│
│    │20日上午│某男）                                                    │卷同頁│
│    │10時32分│A ：你說一半還是一個                                      │      │
│    │54秒    │B ：一半                                                  │      │
│    │        │A ：你賺的不算，差不多一八五到一九啦                      │      │
│    │        │B ：一八五到一九，好這樣我知道了                          │      │
│    │        │A ：嗯                                                    │      │
│    │        │B ：喔好                                                  │      │
├──┼────┼─────────────────────────────┼───┤
│ 1 5│94年4 月│使用0000000000門號之被告（A）使 用0000000000門號之人（B ，│見上揭│
│    │21日上午│某男）                                                    │卷同頁│
│    │02時41分│A ：喂                                                    │      │
│    │52秒    │B ：大哥喔，我五百                                        │      │
│    │        │A ：好啦                                                  │      │
│    │        │B ：我現在你樓下這                                        │      │
│    │        │A：好我下去                                               │      │
└──┴────┴─────────────────────────────┴───┘


司法院資訊處製作；財團法人民間司法改革基金會備份。
